【裁判字號】    99,台上,2742
【裁判日期】    990506
【裁判案由】    違反毒品危害防制條例
【裁判全文】
最高法院刑事判決            九十九年度台上字第二七四二號
上  訴  人  甲○○
上列上訴人因違反毒品危害防制條例案件，不服台灣高等法院中
華民國九十九年一月二十七日第二審判決（九十八年度上訴字第
四二八四號，起訴案號：台灣桃園地方法院檢察署九十七年度偵
字第二０四０九號），提起上訴，本院判決如下：
    主  文
上訴駁回。
    理  由
甲、販賣第二級毒品部分：
按刑事訴訟法第三百七十七條規定：上訴於第三審法院，非以判
決違背法令為理由，不得為之。是提起第三審上訴，應以原判決
違背法令為理由，係屬法定要件。如果上訴理由書狀並未依據卷
內訴訟資料，具體指摘原判決不適用何種法則或如何適用不當，
或所指摘原判決違法情事，顯與法律規定得為第三審上訴理由之
違法情形，不相適合時，均應認其上訴為違背法律上之程式，予
以駁回。本件原審經審理結果，認為上訴人甲○○於民國九十五
年十一月十八日下午某時，在其位於桃園縣中壢市○○路八一號
十樓住處，販賣第二級毒品甲基安非他命予徐文權，犯行明確，
因而撤銷第一審關於該部分之科刑判決，經為毒品危害防制條例
第四條第二項之新舊比較後，改判仍論上訴人以販賣第二級毒品
罪，處有期徒刑七年二月，及為相關從刑之宣告。已詳敘其調查
、取捨證據之結果及憑以認定犯罪事實之心證理由。對於上訴人
否認販賣毒品犯行之供詞及其所辯各語認非可採，亦予以論述及
指駁。從形式上觀察，原判決關於上開部分尚無足以影響判決結
果之違背法令情形存在。上訴意旨略稱：依原判決之認定，上訴
人販賣新台幣（下同）二千元之甲基安非他命予徐文權，既有一
千元未付之情，上訴人顯然欠缺營利之意圖。又上訴人於偵查中
供陳：伊交付甲基安非他命予徐文權，如係徐文權自己施用，伊
會無償轉讓，如是要給朋友，就要給伊錢云云，徵之上訴人另曾
轉讓甲基安非他命、海洛因予徐文權部分，均經第一審判決確定
在案，足證本件亦係上訴人無償轉讓甲基安非他命予徐文權。原
判決引用卷附通訊監察譯文內容，徐文權並無明顯述及係向上訴
人購買毒品，原判決亦未說明徐文權向上訴人取得毒品非供己使
用。基於證據有疑，利於被告之原則，本件難認上訴人具營利之
意圖，當僅成立轉讓禁藥罪等語。惟查：採證認事、取捨證據及
證據證明力之判斷，乃事實審法院之職權，苟其採證認事之論斷
無違證據法則，即不容任意指為違法。原判決對於認定上訴人係
具營利之意圖而販賣甲基安非他命予徐文權之事實，經以：上
訴人於偵查中供承案發當時，徐文權係向其購買二千元之甲基安
非他命，及稱：當時徐文權只給伊一千元，跟伊說是他的朋友要
的，因伊說過，如是徐文權要施用的，伊會無償轉讓，但如是要
拿給他的朋友，就要給伊錢等語，對於交易毒品之金額、地點，
以及徐文權購買毒品之原因等情節，皆供述綦詳。參以同日晚
間上訴人分別與徐文權、簡玉子（當時為徐文權之女友）通話之
通訊監察譯文內容，徐文權向上訴人陳稱其當日下午「拿東西給
人的時候」被警方逮獲等語，上訴人隨後即向簡玉子稱：「（徐
文權）剛剛才打來的，他（徐文權）今天就是來我這邊，說遇到
他一個朋友，說要拿兩張東西，然後就跟我拿，先拿了一千塊給
我，說他人在樓下要拿回去給他，他剛剛打來就說他送到地檢，
就是接他朋友二千那個事情啦。不知真的假的，他才拿一千元給
我就走了耶，不知道是怕我跟他討剩下的一千元才推說這個理由
還是怎樣」等語，徐文權於第一審亦證述：那段時間伊很落魄，
如果伊有向上訴人買毒品的話，應該也是跟上訴人說是朋友要的
，先跟上訴人以賒欠的方式取得毒品云云，此與上開監聽譯文內
容及上訴人於偵查中供述情節，均相一致。販賣第二級毒品為
法定本刑無期徒刑或七年以上有期徒刑併科罰金之重罪，衡情上
訴人苟非確屬有利可圖，應無甘冒重典以鋌而走險之理，足見其
主觀上具營利之意圖，至為灼然等情。俱憑卷證逐一審認、論駁
綦詳，其推理論斷衡諸經驗及論理等證據法則皆無違背，即不容
指為違法。至於上訴人另轉讓第一、二級毒品予徐文權部分，與
本件販賣甲基安非他命予徐文權部分無涉，原判決未執為上訴人
有利之認定，並無不合。經核上訴意旨，係置原判決所為明白論
斷於不顧，仍持已為原判決指駁之陳詞，專憑己意再事爭辯，或
任意指摘原判決違法，難認已符合首揭法定之第三審上訴要件。
本件關於販賣第二級毒品部分之上訴違背法律上之程式，應予駁
回。
乙、轉讓禁藥部分：
查第三審上訴書狀，應敘述上訴之理由，其未敘述者，得於提起
上訴後十日內補提理由書於原審法院；其已逾上述期間，而於第
三審法院未判決前仍未提出上訴理由書狀者，第三審法院應以判
決駁回之。刑事訴訟法第三百八十二條第一項、第三百九十五條
後段規定甚明。本件上訴人因違反毒品危害防制條例案件，對其
中轉讓禁藥部分亦不服原審判決，於九十九年二月十日提起上訴
，但未敘述理由（其上訴理由狀僅敘述不服原判決關於其販賣第
二級毒品予徐文權部分之理由），迄今逾期已久，於本院未判決
前仍未提出，依上開規定其關於該部分之上訴自非合法，應併予
駁回。
據上論結，應依刑事訴訟法第三百九十五條，判決如主文。
中    華    民    國  九十九  年    五    月    六    日
                      最高法院刑事第九庭
                          審判長法官  邵  燕  玲
                                法官  李  伯  道
                                法官  孫  增  同
                                法官  李  英  勇
                                法官  施  俊  堯
本件正本證明與原本無異
                                      書  記  官
中    華    民    國  九十九  年    五    月   十二   日
                                                      Ｅ

司法院資訊處製作；財團法人民間司法改革基金會備份。
